Minutes et répertoires du notaire Jérôme DUPORT, 7 juin 1727 - 15 octobre 1744 (étude XXVII)
Archives nationales
- Minutes de Jérôme DUPORT, 7 juin 1727 - 1784; MC/ET/XXVII/166 - MC/ET/XXVII/859
  - Minutes. 1733, octobre - décembre, octobre - décembre 1733; MC/ET/XXVII/190
    - LEFEBURE (Alexis) maître menuisier Rue Saint Dominique § Convention pour la construction d'un bâtiment, 6 novembre 1733; MC/ET/XXVII/190
      Lefebure, Alexis
    - COQUEROT (René) Maître Plombier Fontainier Rue Planche-Mibray § Mariage de .., 22 novembre 1733; MC/ET/XXVII/190
      contrat de mariage; Coquerot, René
    - FRANÇOIS (Jean) Maître plombier Fontainier. Rue du Four § remariage de la veuve de .., 22 novembre 1733; MC/ET/XXVII/190
      François, Jean
    - LANGLOIS (Charles François) maître horloger Rue du Harlay § Bail .., 27 novembre 1733; MC/ET/XXVII/190
    - BROCHOIS (Charles) maître serrurier des bâtiments du Roi - grde rue du Bac § mise en apprentissage chez -, 3 décembre 1733; MC/ET/XXVII/190
      contrat d'apprentissage; Brochois, Charles
    - Gallien (Simon), marchand orfèvre, rue de Buci § Constitution viagère .., 9 décembre 1733; MC/ET/XXVII/190
      Gallien, Simon
    - ETIENNE dit LEBRUN (Nicolas) Marbrier Rue de Seine § Transport de droits., 12 décembre 1733; MC/ET/XXVII/190
      transport de droits; Etienne dit Lebrun, Nicolas
    - Gallien (Simon), marchand orfèvre, rue de Buci § Constitution viagère .., 12 décembre 1733; MC/ET/XXVII/190
    - MAUCHERAT DELOMPRÉ (Ciprien) Marchand Tapissier Rue du Four § Transaction .., 12 décembre 1733; MC/ET/XXVII/190
      accord; Maucherat Delompré, Ciprien
    - VAUCY (Jean Louis) marbrier Rue de Seine § Transport de droit, 12 décembre 1733; MC/ET/XXVII/190
      transport de droits; Vaucy, Jean Louis
    - MAILLARD (Charles Olivier) maître relieur et doreur Rue des Carmes § Mariage de la fille de .., 26 décembre 1733; MC/ET/XXVII/190
      contrat de mariage; Maillard, Charles Olivier
    - CORSONNET (Pierre Nicolas) menuisier grde rue du Bac § Compte .., 31 décembre 1733; MC/ET/XXVII/190
      Corsonnet, Pierre Nicolas
  - Minutes. 1734, janvier - juin, janvier - juin 1734; MC/ET/XXVII/191
    - MAUME (Jean) Maçon Rue Geoffroy Lasnier § Vente de meubles .., 6 janvier 1734; MC/ET/XXVII/191
      acte de vente; Maume, Jean
    - COLINEAU (Jacques) Maçon Rue des Morts § Convention portant réduction de rente., 23 janvier 1734; MC/ET/XXVII/191
      Colineau, Jacques
    - Licitation concernant René François Sanson, peintre de l'académie, demeurant rue des Vieux-Augustins., 8 février 1734; MC/ET/XXVII/191
      acte de vente; Vieux-Augustins (rue des); Sanson, René François; peintre
    - SAMSON (Louis), Maître peintre, Rue des vieux Augustins § Licitation, 8 février 1734; MC/ET/XXVII/191
      Samson, Louis
    - FONTAINE (Claude) maître menuisier § quittance .., 14 février 1734; MC/ET/XXVII/191
      quittance; Fontaine, Claude
    - HEURLEU (Nicolas) Maître Serrurier Rue du Vieux Colombier § Quittance .., 14 février 1734; MC/ET/XXVII/191
      quittance; Heurleu, Nicolas
    - MOREL (Noël) Tapissier Rue des Ciseaux § Mariage de .., 3 mars 1734; MC/ET/XXVII/191
      contrat de mariage; Morel, Noël
    - BOSCHERON (François) maître Serrurier Saint Denis § Transaction et partage -, 3 mai 1734; MC/ET/XXVII/191
      partage; accord; Boscheron, François
    - BEZOT (Nicolas) maçon entrepreneur de bâtiments Issy. § Compte portant partage .., 4 mai 1734; MC/ET/XXVII/191
      partage; Bezot, Nicolas
    - Dupescher (Pierre), maître peintre, rue d'Argenteuil § Obligation, 12 mai 1734; MC/ET/XXVII/191
      obligation; Dupescher, Pierre
    - Gallien (Simon), orfèvre, rue de Buci § Bail .., 31 mai 1734; MC/ET/XXVII/191
    - BAILLY (Jean) Maître évantailliste Rue Bourg Labbé § Abstention .., 2 juin 1734; MC/ET/XXVII/191
      Bailly, Jean
    - Gallien (Simon), marchand orfèvre, rue de Buci § Bail .., 2 juin 1734; MC/ET/XXVII/191
    - PREVOST (Jean Jacques) maître sculpteur paroisse Saint-André des Arts § Abstention .., 2 juin 1734; MC/ET/XXVII/191
      Prevost, Jean Jacques
    - QUINT (André) Tapissier Rue du Vieil Augustin § Mise en apprentissage du fils de .., 5 juin 1734; MC/ET/XXVII/191
      contrat d'apprentissage; Quint, André
    - DE(S)GRAIS (Jean) Maçon, entrepreneur de bâtiments Rue de Seine § Convention pour Construction .., 16 juin 1734; MC/ET/XXVII/191
      Degrais, Jean
    - Bail de meubles dont un tableau dessus de porte dans le goût de Watteau., 17 juin 1734; MC/ET/XXVII/191
      tableau
      bail
    - MILLET (Christophe) Maître tapissier Rue Plâtrière. § Bail de meubles par .., 17 juin 1734; MC/ET/XXVII/191
      bail; Millet, Christophe
    - Constitution de rente au profit de Claude Guy Hallé, peintre du roi, demeurant rue des Cordeliers., 28 juin 1734; MC/ET/XXVII/191
      constitution de rente; Cordeliers (rue des); Hallé, Claude Guy; peintre
    - Gallien (Simon), marchand orfèvre, rue de Buci. § Constitution de rente par, 28 juin 1734; MC/ET/XXVII/191
      constitution de rente; Gallien, Simon
    - LAFOURNIERE (Nicolas) Maître tapissier Rue de la Harpe § Mise en apprentissage chez .., 5 juin 1737; MC/ET/XXVII/191
      contrat d'apprentissage; Lafourniere, Nicolas
  - Minutes. 1734, juillet - septembre, juillet - septembre 1734; MC/ET/XXVII/192
    - Negret (Jacques Nicolas) maître brodeur, expert pour les dentelles; rue des Carmes § procuration, 23 juillet 1734; MC/ET/XXVII/192
      procuration; Negret, Jacques Nicolas
    - Ballet (Jean) marchand tapissier à Paris § Constitution de la veuve de .., 12 août 1734; MC/ET/XXVII/192
      constitution de rente; Ballet, Jean
    - Bail. Jacques Cappon. Maître de danse. Rue du Four., 21 août 1734; MC/ET/XXVII/192
      bail; Four (rue du); Cappon, Jacques; danseur; enseignant
    - Poirier (Noël), maître menuisier, rue Neuve de Cléry § Compte, obligation et mainlevée, 22 août 1734; MC/ET/XXVII/192
      compte; obligation; mainlevée; Poirier, Noël
  - Minutes. 1734, octobre - décembre, octobre - décembre 1734; MC/ET/XXVII/193; Document détérioré.
    - Tapissier (apprentissage) § Contrat pour 6 ans entre Jean Masson, marchand, en qualité de procureur, et Romain Leclerc, maître tapissier, au profit de Henri Antoine La Croix, âgé de 14 ans. Logé et nourri par son maître. Moyennant 500 l.t., 20 octobre 1731; MC/ET/XXVII/193
    - Constitution. Jacques Cappon. Maître de danse. Rue des Boucheries., 2 octobre 1734; MC/ET/XXVII/193
      constitution de rente; Cappon, Jacques; danseur; enseignant
    - Constitution concernant Jacques Hotteterre, 13 octobre 1734; MC/ET/XXVII/193
      Actes signalés par les lecteurs et correspondants du Minutier central des notaires de Paris, 2000-2011 (base de données migrée: voir contexte dans le Plan d’orientation général - Notaires de Paris, guides thématiques du Minutier).
      constitution de rente; Hotteterre, Jacques
    - Rousseau (Jean) entrepreneur de bâtiments rue des Brodeurs § Quittance et obligation, 14 octobre 1734; MC/ET/XXVII/193
      obligation; quittance; Rousseau, Jean
    - Constitution de rente sur l'Hôtel de Ville au profit de Jacques Hotteterre, 16 octobre 1734; MC/ET/XXVII/193
      Date de création de la notice: 2006
    - Constitution concernant Jacques Hotteterre, 16 octobre 1734; MC/ET/XXVII/193
    - Obligation par Antoine Lespingola, maître marbrier sculpteur, demeurant rue du Bac., 20 octobre 1734; MC/ET/XXVII/193
      obligation; Bac (rue du); Lespingola, Antoine; tailleur de pierre; sculpteur
    - Chevet (Charles) maître menuisier à Paris § Constitution, 1er novembre 1734; MC/ET/XXVII/193
      constitution de rente; Chevet, Charles
    - Constitution concernant Jacques Hotteterre, 5 novembre 1734; MC/ET/XXVII/193
    - Vallée (Lucien), maître menuisier, rue des Saints-Pères § Bail, 15 novembre 1734; MC/ET/XXVII/193
      bail; Vallée, Lucien
    - Gallien (Simon), marchand orfèvre, rue de Buci § Apprentissage du fils de .., 17 novembre 1734; MC/ET/XXVII/193
      contrat d'apprentissage; Gallien, Simon
    - orfèvre joaillier (apprentissage) § Contrat pour 4 ans entre Simon Gallien, marchand orfèvre, et Pierre François Gaugon, orfèvre joaillier, au profit de Simon Jean Gallien, âgé de 15 ans, fils de Simon. Logé, nourri, recevra du vin aux dîner et souper seulement. Moyennant 800 l. t., 17 novembre 1734; MC/ET/XXVII/193
    - Goujon (Pierre François), orfèvre joaillier, rue Saint-Thomas-du-Louvre § Apprentissage, 17 novembre 1734; MC/ET/XXVII/193
      contrat d'apprentissage; Goujon, Pierre François
    - Godde (Guillaume) serrurier rue du Four § déclaration, 24 novembre 1734; MC/ET/XXVII/193
      déclaration; Godde, Guillaume
    - Gallien (Simon), marchand orfèvre, rue de Buci § Bail, 1er décembre 1734; MC/ET/XXVII/193
    - Brochois (Jacques) maître serrurier à Paris § Compte de la veuve de -, 18 décembre 1734; MC/ET/XXVII/193
      Brochois, Jacques
    - Brochois (Philippe François) maître serrurier rue de Grenelle § Compte, 18 décembre 1734; MC/ET/XXVII/193
  - Minutes. 1735, janvier - mars, janvier - mars 1735; MC/ET/XXVII/194
    - Bail par Thomas Bertrand, graveur à l'eau forte, demeurant rue des Orties., 9 janvier 1735; MC/ET/XXVII/194
      bail; Orties (rue des); Bertrand, Thomas
    - Bertrand (André) Sculpteur; rue des Orties § bail, 9 janvier 1735; MC/ET/XXVII/194
      bail; Bertrand, André
    - Sené (Jean), maître menuisier, rue de Cléry § Transaction et partage, 12 janvier 1735; MC/ET/XXVII/194
      partage; accord; Sené, Jean
    - Constitution viagère et de sa femme. Cornelius Fremin. Maître de danse. Rue des Quatre Vents., 13 janvier 1735; MC/ET/XXVII/194
      Quatre-Vents (rue des); Fremin, Cornelius; danseur; enseignant
    - Derancy (Henri Pierre) Valet de chambre tapissier de la maréchal de Barwick rue des Saints Pères § Constitution, 13 janvier 1735; MC/ET/XXVII/194
      constitution de rente; Derancy, Henri Pierre
    - Constitution. Jacques Cappon. Maître de danse. Rue des Boucheries., 13 janvier 1735; MC/ET/XXVII/194
    - Paindebled (François), menuisier, rue et Cour du Dragon § Décharge et obligation, 27 janvier 1735; MC/ET/XXVII/194
      décharge; obligation; Paindebled, François
    - Descoins (Jacques) menuisier rue du Cherche Midi § Mariage de .., 30 janvier 1735; MC/ET/XXVII/194
      contrat de mariage; Descoins, Jacques
    - Barbier (Charles) maçon à Villeparisis § Ventes, 7 février 1735; MC/ET/XXVII/194
      acte de vente; Barbier, Charles
    - Chandelier (Pierre) maçon à Fontenay aux Roses § Constitution, 28 février 1735; MC/ET/XXVII/194
      constitution de rente; Chandelier, Pierre
    - Delalain (Sébastien) maître menuisier rue de Seine § testament de la femme de .., 8 mars 1735; MC/ET/XXVII/194
      testament; Delalain, Sébastien
    - Braillon (Gabriel) maçon Cul de Sac de Férou § Marché (réparations), 15 mars 1735; MC/ET/XXVII/194
      marché; Braillon, Gabriel
    - Gallien (Simon), marchand orfèvre, rue de Buci § Mariage de la fille de .., 24 mars 1735; MC/ET/XXVII/194
      contrat de mariage; Gallien, Simon
  - Minutes. 1735, avril - juin, avril - juin 1735; MC/ET/XXVII/195
    - Thiboust (Sébastien) maître serrurier rue de Bourbon § Constitution, 15 avril 1735; MC/ET/XXVII/195
    - Lemaire (Louis), orfèvre, rue de Buci § Convention, 21 avril 1735; MC/ET/XXVII/195
      convention; Lemaire, Louis
    - Brochois (Philippe, François) maître menuisier rue de Grenelle § quittance, 22 avril 1735; MC/ET/XXVII/195
      quittance; Brochois, Philippe, François
    - Brochois (Jacques) maître serrurier à Paris § Vente de la veuve de -, 23 avril 1735; MC/ET/XXVII/195
      acte de vente; Brochois, Jacques
    - Langlois (Jean François) maître fondeur rue Princesse § Notoriété, 29 avril 1735; MC/ET/XXVII/195
      Langlois, Jean François
    - Magoulet (Jean) brodeur des Princes Enclos de l'abbaye Saint-Germain-des-Prés § Sans bail, 11 mai 1735; MC/ET/XXVII/195
    - Froissé (Raoul Toussaint), peintre, sur le pont Notre-Dame § Vente, 22 mai 1735; MC/ET/XXVII/195
      acte de vente; Froissé, Raoul Toussaint
    - Audon (Jean Baptiste) maître vitrier et peintre sur verre rue Saint Victor § apprentissage, 26 mai 1735; MC/ET/XXVII/195
      contrat d'apprentissage; Audon, Jean Baptiste
    - Vitrier et peintre sur verre (apprentissage) § Contrat pour 4 ans entre Marie Claude Aboulard, veuve de J. F. Hutin, maître vitrier, et Jean Baptiste Andou, maître le vitrier et peintre sur verre, du profit de Pierre André Rollot, âgé de 21 ans. Logé, nourri, blanchi par son maître S.d.d., 26 mai 1735; MC/ET/XXVII/195
      contrat d'apprentissage
    - Bail par Claude Guy Hallé, peintre du roi, demeurant rue Sainte-Marguerite., 21 juin 1735; MC/ET/XXVII/195
      bail; Sainte-Marguerite (rue); Hallé, Claude Guy; peintre
    - Duponcher (Noël) marchand faïencier rue du Bac § Convention, 26 juin 1735; MC/ET/XXVII/195
      Duponcher, Noël
  - Minutes. 1735, juillet - septembre, juillet - septembre 1735; MC/ET/XXVII/196
    - Chartier (René) maître menuisier à Paris § Vente, 3 juillet 1735; MC/ET/XXVII/196
      acte de vente; Chartier, René
    - Vallée (Lucien), maître menuisier, rue des Saints-Pères § Quittance, 11 juillet 1735; MC/ET/XXVII/196
    - Devis et marchés des ouvrages de maçonnerie, charpenterie et autres, pour la construction d'un bâtiment sur un terrain sis rue Rousselet (vulgairement rue Rousselet -aux-Vachers), par Jean Janbon, maître maçon, entrepreneur de bâtiments, suivants plans joints., 20 juillet 1735; MC/ET/XXVII/196
      devis; marché; Rousselet (rue); Janbon, Jean; maçon
    - Contrat pour 5 ans entre Nicolas Masson, garde-chasse de la seigneurie de Bellefontaine, et Pierre Michel Suet, maître peintre de l'académie de Saint-Luc, au profit de Nicolas Masson fils âgé de 18 ans., 29 juillet 1735; MC/ET/XXVII/196
      contrat d'apprentissage; Masson, Nicolas (fils); Masson, Nicolas (père); Suet, Pierre Michel; garde-chasse; peintre
    - Derancy (Henri Pierre) Valet de chambre tapissier de la maréchale rue des Saints Pères § Constitution, 31 juillet 1735; MC/ET/XXVII/196
    - Delageinte (François) maître et marchand tapissier rue Dauphine § Mariage de la fille de feu .., 25 août 1735; MC/ET/XXVII/196
      contrat de mariage; Delageinte, François
    - Dumont (Jean) maître maçon rue du Bac § bail et quittance de la veuve de .., 17 septembre 1735; MC/ET/XXVII/196
      quittance; bail; Dumont, Jean
    - Rousselet (Nicolas), marchand orfèvre joaillier, cour Neuve du Palais § Mariage de .., 21 septembre 1735; MC/ET/XXVII/196
      contrat de mariage; Rousselet, Nicolas
  - Minutes. 1735, octobre - décembre, octobre - décembre 1735; MC/ET/XXVII/197
    - Rousselet (Nicolas), marchand orfèvre joaillier, cour Neuve du Palais § Réquisitions et sommations respectueuses, 4 octobre 1735; MC/ET/XXVII/197
      Rousselet, Nicolas
    - Brochois (Philippe François) maître serrurier rue de Grenelle § apprentissage, 17 octobre 1735; MC/ET/XXVII/197
      contrat d'apprentissage; Brochois, Philippe François
    - Serrurier (apprentissage) § Contrat pour 5 ans entre Marie Helie, veuve de Jacques Brochois, maître serrurier, et Philippe François Brochois, maître serrurier, au profit de Pierre Toussaint Siriez, âgé de 15 ans. Logé, nourri, blanchi par son maître. S.d.d., 17 octobre 1735; MC/ET/XXVII/197
    - horloger (apprentissage) § Contrat pour 6 ans entre Nicole Callot, veuve de François Arnoux, bourgeois de Paris, et Pierre Igout, maître horloger, au profit de Jean François Arnoux, âgé de 19 ans, fils de François. Logé, nourri, blanchi par son maître S.d.d., 24 octobre 1735; MC/ET/XXVII/197
    - Garnerin (Olivier) Maître et marchand potier d'étain rue Montorgueil § transport, 3 novembre 1735; MC/ET/XXVII/197
      Garnerin, Olivier
    - Inventaire après décès de la femme de Nicolas JOBLIN. Maître de danse et hautbois de la ville à Paris. Rue Croix-des-Petits-Champs., 4 novembre 1735; MC/ET/XXVII/197
      inventaire après décès; Croix-des-Petits-Champs (rue); Joblin, Nicolas; danseur; enseignant
    - Roussellet (René) potier d'étain rue des Boucheries § Mariage de .., 4 novembre 1735; MC/ET/XXVII/197
      contrat de mariage; Roussellet, René
    - Transaction. Nicolas Joblin. Maître de danse et hautbois de la ville à Paris. Rue Croix-des-Petits-Champs., 5 novembre 1735; MC/ET/XXVII/197
      accord; Croix-des-Petits-Champs (rue); Joblin, Nicolas; danseur; enseignant
    - Bouvet (Jean François) maître serrurier rue Saint Dominique § transport de droits, 14 novembre 1735; MC/ET/XXVII/197
      transport de droits; Bouvet, Jean François
    - tourneur (apprentissage) § Contrat pour 4 ans entre Nicolas Geniez, marchand mercier, et Claude Anais, maître tourneur, au profit de Jean Baptiste Geniez, âgé de 14 ans, neveu de Nicolas. Logé, nourri par son maître. S.d.d., 11 décembre 1735; MC/ET/XXVII/197
    - Anais (Claude) maître tourneur rue du Four § apprentissage, 11 décembre 1735; MC/ET/XXVII/197
      contrat d'apprentissage; Anais, Claude
  - Minutes. 1736, janvier - avril, janvier - avril 1736; MC/ET/XXVII/198
    - Bizard (Jean Etienne) Marchand tapissier rue Sainte-Marguerite § bail, 1er février 1735; MC/ET/XXVII/198
    - Becard (Antoine) menuisier grande rue du fg. Saint-Antoine § obligation, 7 janvier 1736; MC/ET/XXVII/198
      obligation; Becard, Antoine
    - Bail. Jean-Louis Dupré. Maître de danse. Rue des Boucheries., 30 janvier 1736; MC/ET/XXVII/198
      bail; Dupré, Jean-Louis; danseur; enseignant
    - Pingot (Michel) marchand tapissier grande rue du fg. Saint Antoine § bail, 1er février 1736; MC/ET/XXVII/198
      bail; Pingot, Michel
    - Mariage de Pierre Rameau, maître de danse de la maison de la reine d'Espagne, rue Mazarine., 7 février 1736; MC/ET/XXVII/198
      contrat de mariage; Mazarine (rue); Rameau, Pierre; enseignant; danseur
    - Brochois (Jacques) maître serrurier rue du Sépulcre § testament de la veuve de -, 21 février 1736; MC/ET/XXVII/198
      testament; Brochois, Jacques
    - tapissier hautelicier (apprentissage) § Contrat pour 6 ans entre Etienne Barbet, tisserand à Sarfry près de Meaux, et Jean Baptiste Lued, maître et marchand tapissier hautelicier, au profit d'Etienne François Barbet, âgé de 15 ans, fils d'Etienne. Logé, nourri, blanchi par son maître. S.d.d., 17 mars 1736; MC/ET/XXVII/198
    - Lucet (Jean Baptiste) maître et marchand tapissier hautelicier rue du Four § apprentissage, 17 mars 1736; MC/ET/XXVII/198
      contrat d'apprentissage; Lucet, Jean Baptiste
    - Laisné (Claude) maître menuisier rue Saint-Placide § Constitution, 22 mars 1736; MC/ET/XXVII/198
      constitution de rente; Laisné, Claude
    - Blot (Antoine) serrurier à Soisy sous Etiolles § transport de droits, 26 mars 1736; MC/ET/XXVII/198
      transport de droits; Blot, Antoine
    - Brodon (Séraphin) entrepreneur de bâtiments rue Saint Paul § quittance, 24 avril 1736; MC/ET/XXVII/198
      quittance; Brodon, Séraphin
    - Boutteville (Antoine François), marchand orfèvre joaillier, à Paris § Compte de communauté, 25 avril 1736; MC/ET/XXVII/198
      compte; Boutteville, Antoine François
  - Minutes. 1736, mai - août, mai - août 1736; MC/ET/XXVII/199
    - Delacroix (Jean) maçon à Chaillot § titre nouvel, 17 mai 1736; MC/ET/XXVII/199
      titre nouvel; Delacroix, Jean
    - Patour (Jean Charles), maître peintre, rue de la Harpe § quittance, 6 juin 1736; MC/ET/XXVII/199
      quittance; Patour, Jean Charles
    - Langot (Claude) maçon, entrepreneur de bâtiments à Clamart § Compte, 12 juin 1736; MC/ET/XXVII/199
      Langot, Claude
    - Contrat pour 5 ans entre Jacques Bluteau, maréchal du comte de Toulouse, et Nicolas Clément Benoist, peintre en bâtiment, au profit de Jean-Baptiste Bluteau, âgé de 18 ans., 3 juillet 1736; MC/ET/XXVII/199
      contrat d'apprentissage; Benoist, Nicolas Clément; Bluteau, Jacques; Bluteau, Jean-Baptiste; maréchal-ferrant; peintre; peintre en bâtiment
    - Benoist (Nicolas Clement) peintre [en bâtiment] rue Neuve Guillemin § apprentissage, 3 juillet 1736; MC/ET/XXVII/199
      contrat d'apprentissage; Benoist, Nicolas Clement
    - Constitution. Pierre Rameau, maître de danse, rue Mazarine., 7 juillet 1736; MC/ET/XXVII/199
      constitution de rente; Mazarine (rue); Rameau, Pierre; enseignant; danseur
    - Gallien (Simon), marchand orfèvre, rue de Buci, en qualité de tuteur § Inventaire, 9 juillet 1736; MC/ET/XXVII/199
      inventaire après décès; Gallien, Simon
    - Vallée (Lucien), maître menuisier, rue des Saints-Pères § Bail, 10 juillet 1736; MC/ET/XXVII/199
    - Dellefosse (Aimé) maître menuisier rue du Sepulcre § apprentissage, 19 juillet 1736; MC/ET/XXVII/199
      contrat d'apprentissage; Dellefosse, Aimé
    - Baillet (Michel) maître tourneur rue et porte Saint-Jacques § Mariage de .., 23 juillet 1736; MC/ET/XXVII/199
      contrat de mariage; Baillet, Michel
    - Ducellié (Jean Baptiste) maître sculpteur rue du Vieux Colombier § Inventaire après décès de la femme de .. (dans la boutique: trois étables de bois de chene), 1er août 1736; MC/ET/XXVII/199
      inventaire; Ducellié, Jean Baptiste
    - Dusellié (Jean-Baptiste) maître sculpteur rue du Vieux Colombier § Mariage de .. Signe: Ducellié, 1er août 1736; MC/ET/XXVII/199
      contrat de mariage; Dusellié, Jean-Baptiste
    - Million (Pierre) maçon; rue Neuve Guillemin § sous bail, 5 août 1736; MC/ET/XXVII/199
      bail; Million, Pierre
    - Duselliée (Jean Baptiste) maître sculpteur rue du Vieux Colombier § Testament de .., 14 août 1736; MC/ET/XXVII/199
      testament; Duselliée, Jean Baptiste
  - Minutes. 1736, septembre - décembre, septembre - décembre 1736; MC/ET/XXVII/200
    - Brochois (Charles) maître serrurier rue du Bac § Notoriété aux dires de -, 1er septembre 1736; MC/ET/XXVII/200
      Brochois, Charles
    - Ferrand (Nicolas) marchand tapissier rue du Bacs § Mariage de la fille de .., 26 septembre 1736; MC/ET/XXVII/200
      contrat de mariage; Ferrand, Nicolas
    - Vente de terres par Claude Dupouch, peintre, demeurant rue Saint-André-des-Arts., 3 octobre 1736; MC/ET/XXVII/200
      acte de vente; Saint-André-des-Arts (rue); Dupouch, Claude; peintre
    - Alloué pour quatre ans de Claude François DUVAL, maçon, chez Pierre LAMOTTE, maître de danse, rue des Canettes., 27 octobre 1736; MC/ET/XXVII/200
      contrat d'apprentissage; Canettes (rue des); Lamotte, Pierre; Duval, Claude François; danseur; enseignant; maçon
    - Largiere (Jean) entrepreneur de bâtiments rue de Seine § Inventaire après décès de Joseph Dutrou, 12 novembre 1736; MC/ET/XXVII/200
      inventaire; Largiere, Jean
    - Brochois (Philippe François) maître Serrurier rue de Grenelle, au coin de la rue des Saints Pères § Inventaire après décès de .., 14 novembre 1736; MC/ET/XXVII/200
      inventaire; Brochois, Philippe François
    - Largiere (Jean) entrepreneur de bâtiments rue de Seine § Consentement, 17 novembre 1736; MC/ET/XXVII/200
      Largiere, Jean
    - Laval (Claude) maître serrurier rue des Vieux Augustins § Consentement, 17 novembre 1736; MC/ET/XXVII/200
      Laval, Claude
    - Claveau de la Chapelle (Pierre) Maître maçon rue Neuve Guillemin § quittance Signe: Claveau auparavant Clavot, 17 novembre 1736; MC/ET/XXVII/200
      quittance; Claveau de La Chapelle, Pierre
    - Bertrand (Charles) horloger à Versailles § bail, 18 novembre 1736; MC/ET/XXVII/200
      bail; Bertrand, Charles
    - Guillot (Léonard) tailleur de pierres rue des Quatre Vents § transport de droits successifs, 25 novembre 1736; MC/ET/XXVII/200
      transport de droits; Guillot, Léonard
    - Morel (Pierre) père menuisier dans le bas de Saint-Denis de la Chartre § Vente d'effets et ustensile, 10 décembre 1736; MC/ET/XXVII/200
      acte de vente; Morel, Pierre
    - Clavot de la Chapelle (Pierre) maître maçon, entrepreneur de bâtiments rue de la Corne, à présent dite rue Neuve Guillemin § bail, 17 décembre 1736; MC/ET/XXVII/200